【裁判字號】    89,訴,1406
【裁判日期】    891229
【裁判案由】    槍砲彈藥刀械管制條例
【裁判全文】
臺灣臺南地方法院刑事判決                        八十九年度訴字第一四六號
    公  訴  人  臺灣台南地方法院檢察署檢察官
    被      告  甲○○
    指定辯護人  本院公設辯護人余訓格
右列被告因槍砲彈刀械管制條例案件，經檢察官提起公訴 (八十九年度偵字第一一九
八七號)，本院判決如左：
    主  文
甲○○未經許可，寄藏改造手槍，處壹年貳月，併科罰金新臺幣壹拾萬元。罰金如易
服勞役，以參佰元折算壹日。
扣案具殺傷力仿半自動手槍改造玩手槍壹枝（含彈匣壹個）及改造子彈參顆均沒收。
    事  實
一、甲○○（綽號小隆）於民國（下同）八十六年、八十七年間某日，因其友人何崇
    源持具有殺傷力仿半自動手槍改造玩具手槍一枝、彈匣一個及供上述手槍所用具
    殺傷力改造子彈五顆，至甲○○位於台南市精忠三村一一六三號住所，託甲○○
    寄藏，甲○○明知未經許可不得受藏有上槍、彈，竟仍將上槍彈寄藏在其住所後
    之防火巷花盆中。嗣於八十九年十月十八日十七時四十分許，為警搜索，經甲○
    ○其自動帶同警方前往取出而查獲，並扣得具傷力仿半自動手槍改造玩具手槍一
    枝、彈匣一個及供上述手槍所用具殺傷力改造子彈五顆（已試射二顆）在案。
二、案經台南市警察局第五分局報請台灣台南地方法院檢察署檢察官偵查起訴。
    理  由
一、訊之被告甲○○對於寄藏而持有右揭改造手槍及子彈之事實供承不諱，然否認知
    悉扣案物品為改造槍彈，辯稱扣案槍砲於朋友何崇源寄放時伊不知其內容為何物
    云云。惟查，被告於本院審理時供稱扣案物品係於警察來伊住處搜索時伊向警察
    舉發（見本院八十九年十二月十八日審判筆錄），設被告如不知其被警查獲物品
    為改造槍彈，其何須向警察舉發，又本件依警卷內所附搜索票所載，警察於搜索
    時早已將被告列為直接搜索對象，此由搜索票上載明應扣押之物為「有關槍砲彈
    刀械管制條例案不法之具體事證」，「應搜索處所：台南市精忠三村一一六三號
    」，被搜索人：綽號「小隆」等項記載，即可以得知被告早已為警方列為偵辦持
    有槍彈對象。是被告辯稱係不知朋友何崇源所寄放東西為改告槍彈，要非可採。
    此外，本件並有具殺傷力仿半自動手槍改造玩具手槍一枝，供上述手槍用具殺傷
    力改造子彈五顆扣案可資佐證。而上開扣案槍彈經送鑑定結果：送鑑改造手槍一
    支，係以COLT廠半自動手槍製造之玩具槍換裝車通之金屬槍管改造而成，滑套及
    槍身材質為金屬，機械性能良好，具發射子彈功能，認具殺傷力。至送鑑子彈伍
    顆，均係玩具槍金屬彈殼加裝金屬彈丸組合而成之改造子彈，採樣二試射結果均
    可擊發，認具殺傷力等語，有內政部警政署刑事警察局八十九年十一月三日刑鑑
    字第一六七三五二號鑑驗通知書乙份在卷可稽。綜上所述，被告非法無故持有具
    有殺傷力之改造槍彈犯行，事證明確，均堪以認定，應依法論罪科刑。
二、核被告所為，係犯槍砲彈藥刀械管制條例第十一條第四項未經許可寄藏改造手槍
    罪名、同條例第十二條第四項未經許可寄藏改造子彈罪名。被告所犯上開二罪，
    係基於同一持有寄藏行為，為想像競合犯，應從一重論以同條例第十一條第四項
    之未經許可持有改造手槍罪名。又本件被告於前往搜索該管公務員發覺前，向警
    方自首，並報繳其所持有之槍彈，有警局筆錄在卷可稽。應依槍砲彈藥刀械管制
    條例第十八條第一項之規定減輕其刑。爰審酌被告犯罪動機、犯罪情節、犯罪所
    生危害，暨犯後態度等一切情狀，量處如主文所示之刑，以資懲儆。至扣案仿半
    自動手槍改造玩具手槍一枝、彈匣一個及供上述手槍用具殺傷力改造子彈五顆（
    其中二顆已試射，不併諭知沒收），均具有殺傷力，已如前述，顯均係屬違禁物
    ，爰依刑法第三十八條第一項第一款宣告沒收之。又被告上開違反槍砲彈藥管理
    條例之行為，僅係寄藏行為，尚非製造前揭槍彈行，且持有後亦未藉以供犯其他
    罪行，是其行為所具之社會危險性尚非巨大，應無宣告強制工作方式以預防矯治
    其社會危險性之必要，如適用槍砲彈藥刀械管制條例第十九條第一項之規定宣告
    強制工作，尚不符憲法第廿三條之比例原則，依司法院大法官會議釋字第四七一
    號之解釋意旨，爰不適用條槍砲彈藥刀械管制條例第十九條第一項之規定，併此
    敘明。
據上論斷，應依刑事訴訟法第二百九十九條第一項前段，槍砲彈藥刀械管制條例第十
一條第四項、第十二條第四項、第十八條第一項，刑法第十一條前段、第四十二條、
第三十八條第一項第一款，罰金罰鍰提高標準條例第二條，判決如主文。
本案經檢察官王百玄到庭執行職務。
中      華      民      國      八十九      年    十二    月    二十九  日
                                  臺灣臺南地方法院刑事第三庭
                                          法  官  董武全
右正本證明與原本無異。
如不服本判決，應於判決送達後十日內，向本院提出上訴狀。
                                          書記官  黃弘儀
中      華      民      國      八十九      年    十二    月    二十九  日
附錄本件論罪科刑法條全文
槍砲彈藥刀械管制條例第十一條第四項
未經許可，持有、寄藏或意圖販賣而陳列第一項所列槍砲者，處一年以上七年以下有
期徒刑，併科新臺幣七百萬元以下罰金。
槍砲彈藥刀械管制條例第十二條第四項
未經許可，持有、寄藏或意圖販賣而陳列子彈者，處五年以下有期徒刑，併科新台幣
三百萬元以下罰金。


司法院資訊處製作；財團法人民間司法改革基金會備份。
